臺灣嘉義地方法院民事裁定
111年度家調裁字第64號
聲  請  人  陳子彤  


兼  上一人
法定代理人  陳嘉蕙  

相  對  人  李建億  


上列當事人間聲請否認子女事件，本院裁定如下：    
    主  文
一、確認聲請人陳子彤非其生母即聲請人陳嘉蕙自相對人受胎所
    生之婚生女。
二、程序費用由聲請人負擔。    
    事實及理由
一、當事人就不得處分之事項，其解決事件之意思已甚接近或對
    於原因事實之有無不爭執者，得合意聲請法院為裁定；法院
    為前項裁定前，應參酌調解委員之意見及家事調查官之報告
    ，依職權調查事實及必要之證據，並就調查結果使當事人或
    知悉之利害關係人有陳述意見之機會；當事人聲請辯論者，
    應予准許，家事事件法第33條第1項、第2項定有明文。又依
    同法第35條第1項規定，上開裁定確定者，與確定判決有同
    一之效力。本件聲請人之主張，屬當事人不得處分事項，而
    兩造於民國111年10月7日合意聲請法院為裁定（見本院卷第
    55頁），依上開規定，自應由本院為裁定。
二、聲請意旨略以：聲請人陳嘉蕙（下逕稱姓名）與相對人原為
    夫妻，於民國111年4月11日經法院判決離婚，而聲請人陳子
    彤（下逕稱姓名）於111年4月18日出生，依法推定為相對人
    之女，惟陳子彤實係陳嘉蕙與第三人陳清騰所生，並非相對
    人之親生子女等語，並聲明：如主文第1項所示。
三、相對人則以：同意聲請人的主張等語。
四、聲請人主張上開事實，業據提出戶籍謄本、博微生物科技股
    份有限公司分子生物實驗室DNA基因圖譜型別分析報告影本
    各1份為證。而依上開DNA基因圖譜型別分析報告之結論為：
    「送檢註明為陳清騰與陳子彤之檢體，其相對應之各DNA型
    別均無不符，故不排除一親等直系親緣關係之機率為99.000
    00000％。CPI值＝76653.6、PP值＝0.0000000000。」等情（見
    本院卷第15頁）。本院參酌現代生物科學發達，醫學技術進
    步，以DNA基因圖譜定序檢驗方法鑑定子女之血統來源之精
    確度已達99.9999％以上。則聲請人主張陳子彤非其生母陳嘉
    蕙自相對人受胎所生之事實，應值採信。
五、從子女出生日回溯第181日起至第302日止，為受胎期間；妻
    之受胎，係在婚姻關係存續中者，推定其所生子女為婚生子
    女。前項否認之訴，夫妻之一方自知悉該子女非為婚生子女
    ，或子女自知悉其非為婚生子女之時起2年內為之，99年5月
    23日公布修正之民法第1062條第1項、第1063條定有明文。
    本件陳子彤於111年4月18日出生，回溯第181日起至第302日
    之受胎期間，既在生母陳嘉蕙與相對人婚姻關係存續中，則
    依法自應推定為婚生子女。然陳子彤既非其生母陳嘉蕙自相
    對人受胎所生，則聲請人於111年8月2日，即在知悉子女非
    為婚生子女之2年內，提起本件否認子女訴訟，兩造並合意
    聲請裁定確認陳子彤非其生母陳嘉蕙自相對人受胎所生之婚
    生女，為有理由，應予准許。
六、依家事事件法第33條、第97條、非訟事件法第21條第2項、
    民事訴訟法第81條第2款、第95條之規定，裁定如主文。
中　　華　　民　　國　　111 　年　　10　　月　　17　　日
                    家事法庭  法　官  王昌國          
以上正本係照原本作成。
如對本裁定抗告須於裁定送達後10日內向本院提出抗告狀。
中　　華　　民　　國　　111 　年　　10　　月　　17　　日
                              書記官  林秀惠